---
title: "データの概要"
---

参考

* https://jilp.org/cbp2016/framework.html
* FPGA 開発日記
  * https://msyksphinz.hatenablog.com/entry/2022/07/23/040000
  * https://msyksphinz.hatenablog.com/entry/2022/07/26/040000

## Setup

```{r}
library(tidyverse)
# library(plotly)
data <- read_tsv("statict.tsv") %>%
  mutate(
    trace = trace %>% as_factor(),
    trace_category = trace_category %>% as_factor()
  )
```

## トレースの数

```{r}
data$trace_category %>% summary
```

ただし、上記のトレースは、公式に提供されたトレースから次の2つを除いている。

* `LONG_MOBILE-10.bt9.trace.gz`
* `SHORT_MOBILE-22.bt9.trace.gz`

これら2つのトレースは実行に時間がかかったためである。

## 命令数

```{r}
data %>%
  ggplot(mapping = aes(
    x = log10(NUM_INSTRUCTIONS),
    y = NUM_BR / NUM_INSTRUCTIONS,
    color = trace_category,
    shape = trace_category,
  )) +
  theme_bw() +
  geom_point() +
  scale_y_continuous(limits = c(0, NA))
```

ばらつきはあるが、SHORTなトレースは100M命令、LONGなTRACEは1G命令程度の長さである。


## 分岐予測命令の種類の内訳

### `NUM_BR == NUM_UNCOND_BR + NUM_CONDITINONAL_BR`?

```{r}
data %>% with(NUM_BR == NUM_UNCOND_BR + NUM_CONDITIONAL_BR) %>% summary
```

すべての分岐命令は条件分岐と無条件分岐のどちらかに分類されている。

### 条件分岐と無条件分岐の数

箱ひげ図とバイオリン図を示す。

```{r}
data_all <- data %>% mutate(trace_category = "all")
p <- data %>%
  union_all(data_all) %>%
  mutate(trace_category = trace_category %>% as_factor()) %>%
  ggplot(
    mapping = aes(
      x = trace_category,
      y = NUM_CONDITIONAL_BR / NUM_BR,
    )
  ) +
  theme_bw() +
  # geom_boxplot() +
  geom_violin() +
  geom_jitter(height = 0) +
  scale_y_continuous(limits = c(0, NA), breaks = 0:10 / 10)
plot(p)
# ggplotly(p)

p <- data %>%
  union_all(data_all) %>%
  mutate(trace_category = trace_category %>% as_factor()) %>%
  ggplot(
    mapping = aes(
      x = trace_category,
      y = NUM_CONDITIONAL_BR / NUM_BR,
    )
  ) +
  theme_bw() +
  geom_boxplot() +
  geom_jitter(height = 0) +
  scale_y_continuous(limits = c(0, NA), breaks = 0:10 / 10)
plot(p)
# ggplotly(p)
```

LONGとSHORTで傾向の違いがあって、SHORTのほうが条件分岐の割合が高い。
中央値で見るとSHORTはMOBILE 84%, SERVER 70%であるのに対して、LONGは94%、91%。

全部合算してみると、SHORT SERVERのトレース数が多いのでそれに引っ張られ、90%以上は条件分岐。

## 動的な話

すべての分岐をTAKENと予測する予測器の結果を用いて動的な様子を詳しく見てみる。

### TAKENの割合

```{r}
data_all <- data %>% mutate(trace_category = "all")
p <- data %>%
  union_all(data_all) %>%
  mutate(trace_category = trace_category %>% as_factor()) %>%
  ggplot(
    mapping = aes(
      x = trace_category,
      y = NUM_MISPREDICTIONS / NUM_BR,
    )
  ) +
  theme_bw() +
  geom_boxplot() +
  geom_jitter(height = 0) +
  scale_y_continuous(limits = c(0, 1))
plot(p)

```

分岐予測ミスの割合というのはつまりNOT TAKENの割合。
無条件分岐は常にTAKENで、ループによる分岐というのもほぼTAKENだろうと思うとTAKENの割合が多くなりそうに思われた（＝上のグラフでは下に張り付く）けれども、実際にはそうではないらしい。
無条件分岐は結局絶対数が1割程度なので影響はあまりないにしろ、全体としてもTAKEN/NOT TAKENの割合は拮抗していて、ワークロードによっては偏りも大きい。


## トレースメタ情報について

トレースファイルの先頭にあるメタ情報について簡単に調べる。

```{r}
meta <- read_tsv("./extracted_metainfo.tsv")
```

### あまり重要でなさそうな列

ここらへんは一応確認のために。

```{r}
meta$bt9_minor_version %>% summary
meta$md5_checksum %>% summary
meta$conversion_date %>% summary
meta$original_stf_input_file %>% summary
```



### 命令の種類

```{r}
meta %>%
  select(
    trace,
    trace_device,
    trace_category,
    A32_instruction_count,
    A64_instruction_count,
    T32_instruction_count,
    unidentified_instruction_count
  ) %>%
  pivot_longer(cols = ends_with("_instruction_count"), names_to = "inst") %>%
  mutate(
    inst = inst %>% str_replace("_instruction_count", "") %>% as_factor(),
    trace = trace %>% as_factor,
    trace_category = trace_category %>% as_factor,
    trace_device = trace_device %>% as_factor
  ) %>%
  group_by(trace) %>%
  mutate(ratio = value / sum(value)) %>%
  ungroup() %>%
  group_by(trace_category, inst) %>%
  summarise(ratio = mean(ratio)) %>%
  ungroup() %>%
  ggplot(mapping = aes(
    x = trace_category,
    y = ratio,
    color = inst,
    fill = inst,
  )) +
  theme_bw() +
  geom_bar(stat = "identity")
```

MOBILE/SERVERでA32,T32/A64が入り混じっているらしい。
MOBILEにA64が入るのはわかるが、SERVERにA32,T32が入るらしい？

```{r}
meta %>% filter(A64_instruction_count > 0 &
                  (A32_instruction_count > 0 | T32_instruction_count > 0)) %>% nrow()
```

当然だけどA64とA32,T32がともに入っているトレースはない。



